臺灣基隆地方法院刑事判決　　　　　　　 94年度訴字第532號
公　訴　人　臺灣基隆地方法院檢察署檢察官
被　　　告　乙○○
上列被告因違反毒品危害防制條例案件，由檢察官提起公訴（94
年度毒偵字第1585號、第1586號）暨移送併辦（94年度毒偵字第
1451號），被告就被訴事實為有罪之陳述，本院合議庭裁定由受
命法官獨任以簡式審判程序進行審理，判決如下：
    主  文
乙○○連續施用第一級毒品，處有期徒刑捌月，扣案如附表所示
之海洛因壹包、安非他命捌小包（均含包裝），均沒收銷燬之；
吸食器壹組，沒收。
    事　實
一、乙○○前因施用第2 級毒品案件，經觀察、勒戒後，認無繼
    續施用毒品之傾向，由臺灣基隆地方法院檢察署檢察官於民
    國（下同）93年8月13日，以93 年度毒偵緝字第65號處分書
    為不起訴處分確定，並於93 年8月12日釋放。復因連續施用
    第1級及第2級毒品案件，經臺灣基隆地方法院檢察署檢察官
    以93年度毒偵字第1912號及第2383號起訴書提起公訴，經本
    院於94年3月18日，以94 年度訴字第4號判處有期徒刑8月，
    乙○○上訴後於同年5 月26日撤回上訴而確定，仍不知悔改
    且未戒除毒癮，基於施用第一級毒品海洛因、第二級毒品安
    非他命之概括犯意，於93年3月27日起至94年5月20日止，在
    基隆市安樂區○○○街8 巷53號15樓、基隆市○○區○○路
    12 巷9號秀山莊旅館510室、基隆市○○區○○路151巷2-10
    號底層等處，將海洛因、安非他命摻置於玻璃球內燃燒，同
    時施用之方式，連續施用第1級毒品海洛因、第2級毒品安非
    他命多次。嗣為警先後於附表所示之時間、地點查獲，並扣
    得乙○○所有，如附表所示之物。
二、案經基隆市警察局第二分局、第四分局報請臺灣基隆地方法
    院檢察署檢察官偵查起訴暨移送併辦。
　　理　由
一、本件被告所犯非死刑、無期徒刑、最輕本刑為3 年以上有期
    徒刑之罪，或高等法院管轄第一審之案件，被告於本院準備
    程序中，就被訴事實為有罪之陳述，經告以簡式審判程序之
    旨，並聽取檢察官、被告之意見後，本院合議庭裁定由受命
    法官進行簡式審判程序，是本件之證據調查，依刑事訴訟法
    第273條之2規定，不受同法第159條第1項、第161條之2、第
    161條之3、第163條之1及第164條至第170條規定之限制，合
    先敘明。
二、上揭事實業據被告乙○○於本院審理時坦承不諱，且其於附
    表所示之時地為警查獲後所採尿液檢體經檢驗結果，均呈安
    非他命類、鴉片類陽性反應，此有臺灣尖端先進生技醫藥股
    份有限公司於94年4月8日（94年度毒偵字第1210號卷第10頁
    ）、4月29日（94年度毒偵字第1102號卷第39頁）、5月31日
    （94年度毒偵字第1451號卷第48頁）出具之濫用藥物尿液檢
    驗報告共3紙附卷可稽。94 年3月28日扣案之白色粉末1包，
    經送請法務部調查局檢驗結果，含第一級毒品海洛因成分，
    淨重0.17公克，空包裝重0.19公克，此有法務部調查局94年
    5月5日調科壹字第320002799號鑑定通知書1份在卷可佐；94
    年5月21日扣案之白色粉末8小包，經驗確係第二級毒品安非
    他命，毛重7.5公克，亦有毒品初步鑑驗報告單1紙（94年度
    毒偵字第1451號卷第30頁）附卷足憑。此外尚有被告所有，
    供施用毒品之吸食器1 組扣案可佐，被告施用第一級毒品海
    洛因、第二級毒品安非他命犯行之自白與事實相符，堪以認
    定。
三、查被告曾因施用毒品案件，經本院裁定送觀察勒戒後，認無
    繼續施用毒品之傾向，由臺灣基隆地方法院檢察署檢察官於
    93年8月13日，以93 年度毒偵緝字第65號處分書為不起訴處
    分確定，並於93 年8月12日釋放。有上開不起訴處分書、臺
    灣高等法院被告全國前案紀錄表各1 份在卷足稽，其於觀察
    勒戒執行完畢之93 年8月12日釋放後五年內犯本件施用毒品
    犯行，符合毒品危害防制條例第23 條第2項前段之規定。被
    告犯行事證明確，洵堪認定。
四、核被告乙○○所為，係犯毒品危害防制條例第10 條第1項、
    第2 項之施用第一級毒品、第二級毒品罪。被告施用前後多
    次持有第一級毒品海洛因、第二級毒品安非他命之低度行為
    ，為其施用之高度行為所吸收而不另論罪。查被告多次施用
    第一級、第二級毒品犯行，時間緊接，所犯罪名、犯罪基本
    構成要件相同，顯係基於概括犯意反覆為之，應依連續犯之
    規定各論以一罪，並加重其刑。被告同時施用第1 級毒品、
    第2級毒品，屬1行為觸犯數罪名之想像競合犯，應從一重之
    施用第1 級毒品罪處斷。檢察官雖認被告所犯上開二罪，為
    個別犯意之數罪，然與被告上開供述不符，且無證據證明二
    種毒品不能混合施用，故本院依被告之供述而為上開認定。
    至被告除起訴書所載之94年3月28日20時0分許，採尿回溯24
    及96小時內某時至同年4 月12日10時40分許採尿回溯24及96
    小時止之施用第一級、第二級毒品犯行外，其餘事實欄所載
    之施用第一、二級毒品犯行，雖未在本件公訴人起訴範圍，
    惟被告已坦承，有連續施用第一級毒品、第二級毒品，被告
    前開非法施用行為與本件已起訴部分之施用行為，時間緊接
    ，所犯罪名、犯罪基本構成要件相同，顯係基於概括犯意而
    為，有連續犯之裁判上一罪關係，為本件起訴效力所及，且
    經檢察官移送併案審理，本院自應就此部分併為審理。爰審
    酌被告經觀察勒戒，仍未能戒除毒癮，施用毒品屬自戕行為
    、犯罪動機、目的、手段、品行、智識程度、犯罪所生危害
    、犯罪後於本院審理中坦承犯行，且前案甫於94 年3月18日
    判決，經提起上訴後，復撤回上訴，犯後態度尚佳等一切情
    狀，量處如主文所示之刑，以資懲儆。
五、扣案如附表所示之海洛因1包、安非他命8小包，係毒品危害
    防制條例所定之第一級毒品、第二級毒品，包裝與毒品不能
    分離，不問屬於犯人與否，均依同條例第18 條第1項前段沒
    收銷燬之。另扣案之安非他命吸食器壹組，為被告所有，供
    施用第一、二級毒品所用之物，應依刑法第38條第1項第2款
    ，宣告沒收。
據上論斷，應依刑事訴訟法第273 條之1第1項、第299條第1項前
段，毒品危害防制條例第10 條第1項、第2項、第23條第2項、第
18條第1項前段，刑法第11條前段、第55條、第56條、第38條第1
項第2款，判決如主文。
本案經檢察官甲○○到庭執行職務。
中　　華　　民　　國　　94　　年　　10 　月　11　　日
                  刑事第一庭法  官  王敏慧
以上正本證明與原本無異。
對於本件判決如有不服，應於收受送達後10日內，向本院提出上
訴書狀，上訴於臺灣高等法院，並按他造當事人之人數附具繕本
。
中　　華　　民　　國　　94　　年　　10 　月　11　　日
                            書記官  彭淑芳
附錄本案論罪科刑法條全文：
毒品危害防制條例第10條：
施用第一級毒品者，處6月以上5年以下有期徒刑。
施用第二級毒品者，處3年以下有期徒刑。
附表：
┌──┬────┬─────────┬──────────┬────────┐
│編號│查獲時間│  查獲地點        │  扣案物品          │  備註          │
├──┼────┼─────────┼──────────┼────────┤
│ 一 │94.03.28│基隆市安樂區樂利三│海洛因1 包          │94年度毒偵字    │
│    │晚上7 時│街8 巷53號15樓    │（淨重0.17公克、空包│第1586號（含第  │
│    │40分許  │                  │裝0.19公克）        │1322號、第1210號│
│    │        │                  │                    │）              │
├──┼────┼─────────┼──────────┼────────┤
│ 二 │94.04.11│基隆市○○區○○路│安非他命吸食器1 組。│94年度毒偵字    │
│    │晚上9 時│12巷9 號「秀山莊旅│                    │第1585號（含第  │
│    │許      │館510室」         │                    │1102號）        │
├──┼────┼─────────┼──────────┼────────┤
│ 三 │94.05.21│基隆市○○區○○路│安非他命8 小包      │94年度毒偵字    │
│    │下午2 時│151 巷2-10號底層  │（毛重7.5公克）     │第1451號（併案）│
│    │許      │                  │                    │                │
└──┴────┴─────────┴──────────┴────────┘
